臺灣高雄地方法院民事裁定　　　　　　　94年度小上字第36號
上　訴　人　甲○○
被上訴人　　金鼎期貨經紀股份有限公司
法定代理人　乙○○
當事人間請求清償債務事件，上訴人對於民國九十四年六月二十
一日本院高雄簡易庭九十四年度雄小字第二二六二號第一審判決
提起上訴，本院裁定如左：
    主      文
上訴駁回。
第二審訴訟費用新台幣壹仟伍佰元由上訴人負擔。
    理      由
一、上訴意旨略以：上訴人於民國93年3 月18日委託被上訴人買
    進3 口摩台指數，之後股市一開盤即立刻跌停至7 ％；被上
    訴人營業員侯慶源於當日8 點49分曾以電話通知上訴人應追
    加保証金，上訴人雖口頭同意補繳惟實際上未補繳，但侯慶
    源仍未將上訴人所有之3 口摩台指數立即沖銷以減少交易損
    失，遲至跌至12％時始為沖銷，足見被上訴人未盡善良管理
    人之注意義務。從而，被上訴人本件請求即屬無理由，原審
    認定被上訴人並無未違反盡善良管理人之注意義務，有所違
    誤，爰請求廢棄原判決，並駁回被上訴人之請求等語。
二、按對於小額程序之第一審判決之上訴，非以其違背法令為理
    由，不得為之；又上訴不合法者，第二審法院應以裁定駁回
    之，民事訴訟法第436 條之24第2 項、第436 條之32第2 項
    準用第444 條，分別定有明文。再者，當事人提起上訴，如
    依民事訴訟法第468 條規定，而以判決有不適用法規或適用
    不當為上訴理由者，其上訴狀或理由狀應有具體之指摘，並
    揭示該法規之條項或內容，若係成文法以外之法則（習慣或
    法理），則應揭示該法則之旨趣，倘為司法院解釋或最高法
    院之判例，則應揭示該判解之字號或其內容；如依民事訴訟
    法第469 條所列第1 款至第5 款事由提起上訴者，其上訴狀
    或理由狀應揭示合於該條款之事實，是上訴狀或理由狀如未
    依此項方法表明者，或其所表明者，顯與上開法條規定不相
    合者，即難認為已對原判決之違背法令有具體之揭示，其上
    訴自難認為合法（最高法院71年台上字第314 號判例要旨參
    照）。
三、經查：上訴意旨所指被上訴人營業員侯慶源未於摩台指數跌
    停至7 ％時立即為沖銷，顯屬未盡善良管理人之注意義務乙
    節，係事實認定問題。而原審判決本於兩造陳述及卷內證據
    ，於調查辯論後認以：被上訴人雖需盡善良管理人之注意義
    務處理委任事務，但限於提供資訊服務、依委託人即上訴人
    之指示買賣商品期貨或選擇權、依期貨商管理規則至國內外
    期貨交易所進行期貨交易與後續之結算交割事宜；然被上訴
    人對上訴人之投資行為僅提供建議，並未代為決定，亦不負
    盈虧責任；又被上訴人未於跌至7 ％時進行反向沖銷，係依
    上訴人之指示所為；況且，兩造之期貨商品交易契約第9 條
    、第10條約定，僅為被上訴人對於客戶未依約繳付及維持保
    證金時之權限行為，而非被上訴人之義務等情；而據以認定
    被上訴人並無違反善良管理人注意義務之情事，其理由並無
    違法不當之處，亦無適用法規顯然不合法律規定，或顯然違
    反司法院現尚有效之大法官會議之解釋、最高法院尚有效判
    例之情形。上訴人任指原判決不當，而未具體說明究有如何
    不適用法規或適用不當，或有民事訴訟法第469 條所稱當然
    違背法令之情事，亦未揭示該法之條項或其內容之事實，難
    認對該判決之如何違背法令已有具體指摘。揆諸前揭說明，
    上訴人之上訴為不合法，自應予駁回。
四、末按，於小額訴訟之上訴程序，法院為訴訟費用之裁判時，
    應確定其費用額，民事訴訟法第436 條之19第1 項、第 436
    條第32第1 項規定甚明。本件第二審裁判費用既認定應由上
    訴人負擔，故上訴人所支出之第二審裁判費用新台幣1,500
    元，自應由上訴人負擔。
五、據上論結，本件上訴為無理由，依民事訴訟法第436 條之32
    第2 項、第436 條之19第1 項、第95條、第78條，裁定如主
    文。
中　　華　　民　　國　　94　　年　　9 　　月　　26　　日
                        民事第一庭審判長法  官  沈建興
                                        法  官  林玉心
                                        法  官  洪珮婷
以上正本證明與原本無異。
本裁定不得抗告。
中　　華　　民　　國　　94　　年　　9 　　月　　26　　日
                                    法院書記官  鍾淑美
